臺灣臺南地方法院刑事判決　　　　　　　99年度訴緝字第98號
公　訴　人　臺灣臺南地方法院檢察署檢察官
被　　　告　鄭秀靜
上列被告因違反毒品危害防制條例案件，經檢察官提起公訴（97
年度毒偵字第2725號），被告就被訴事實為有罪之陳述，經本院
裁定由受命法官獨任行簡式審判程序，判決如下：
    主  文
鄭秀靜施用第一級毒品，累犯，處有期徒刑柒月，扣案如附表編
號一所示之物沒收銷燬；又施用第二級毒品，累犯，處有期徒刑
月，扣案如附表編號二、三所示之物分別沒收銷燬及沒收。應
執行有期徒刑玖月，扣案如附表所示之物分別沒收銷燬及沒收。
    事  實
一、鄭秀靜前於民國94年間，因施用毒品案件，經本院以94年度
    毒聲字第1047號裁定送勒戒處所觀察、勒戒後，認無繼續施
    用毒品傾向，嗣於95年5月9日執行完畢出所。
二、鄭秀靜前於95年間因犯毒品危害防制條例案件，經臺灣高等
    法院臺南分院以95年度上訴字第672號判決判處有期徒刑1年
    2月確定，嗣於96年2月25日執行完畢。
三、鄭秀靜仍不知悔改，於上開觀察、勒戒及有期徒刑執行完畢
    後5年內，基於施用第二級毒品甲基安非他命之犯意，於97
    年10月2日凌晨0時許，在臺南市○○路○段320巷110號丙棟2
    003室居所，以點火燒烤吸食器吸食煙霧之方式施用第二級
    毒品甲基安非他命一次。鄭秀靜復另行起意，基於施用第一
    級毒品海洛因之犯意，於97年10月2日上午5時許，在上開居
    所，以將海洛因滲入香菸之方式施用第一級毒品海洛因一次
    。嗣於97年10月2日上午11時30分許，經警持本院核發之搜
    索票在鄭秀靜上開居所執行搜索，並於同日下午1時20分許
    經其同意採尿送驗，檢驗結果呈現安非他命陽性、甲基安非
    他命陽性反應及可待因陽性、嗎啡陽性反應，且扣得如附表
    所示之物而知悉上情。
四、案經臺南市警察局報告臺灣臺南地方法院檢察署檢察官偵查
    起訴。
    理  由
壹、程序事項：
  一訊之被告鄭秀靜對於起訴之犯罪事實均坦承不諱，並當庭表
    示認罪，而經本院裁定以簡式審判程序加以審理，則依據刑
    事訴訟法第273條之2、同法第159條第2項之規定，不適用傳
    聞法則有關限制證據能力之相關規定，合先敘明。
  二按觀察、勒戒或強制戒治執行完畢後，5年內再犯毒品危害
    防制條例第10條之罪者，檢察官應依法追訴，同條例第23條
    第2項定有明文。查被告有如犯罪事實欄一之前科紀錄，被
    告於95年5月9日觀察、勒戒執行完畢，有臺灣高等法院被告
    前案紀錄表1份在卷為憑。是被告於觀察、勒戒執行完畢後5
    年內分別再犯本件毒品危害防制條例之罪，均應依法追訴、
    審理。
貳、實體事項：
  一訊據被告就上開事實均坦承不諱，並有詮昕科技股份有限公
    司97年10月17日濫用藥物尿液檢驗報告1紙在卷為憑。
  二按服用海洛因後24小時內約有服用量之80排泄於尿液中，其
    於尿液中排出之最長時限，受施用劑量、施用方式、個人體
    質及其代謝情況等因素影響，因個案而異，一般可檢出之最
    長時限為海洛因服用後2至4天，業經行政院衛生署管制藥品
    管理局於91年9月23日以管檢字第109652號函述明此旨綦詳
    。再按，安非他命經口服投與後約70%於24小時內自尿中排
    出，約90%於96小時內自尿中排出，目前國內尿液中甲基安
    非他命之檢驗僅鑑定其是否呈陽性反應尚未定其含量，且甲
    基安非他命成分之檢出與其投與方式、投與量、個人體質、
    採尿時間與檢測儀器之精密度等諸多因素有關，僅憑尿液中
    呈安非他命陽性反應，並無法確實推算吸食時間距採集時間
    之長短，惟依上述資料推斷，最長可能不會超過4日，業經
    行政院衛生署藥物食品檢驗局81年2月8日(81)藥檢壹字第0
    01156號函述明綦詳。
  三經查，被告經警採尿送驗，呈安非他命陽性、甲基安非他命
    陽性及可待因陽性、嗎啡陽性反應，此有詮昕科技股份有限
    公司97年10月17日濫用藥物尿液檢驗報告1紙在卷可稽，核
    與被告自白相符，此外，尚有扣案如附表所示之物在卷為憑
    ，是被告之自白確實出於真實，可採為認定事實之基礎。揆
    諸前開說明，足認被告確有上開時、地，分別施用海洛因一
    次及甲基安非他命一次之事實，要可認定。
  四綜上所述，本案事證明確，被告之犯行堪以認定，應依法論
    科。
參、論罪科刑：
  一核被告所為，分別係犯毒品危害防制條例第10條第1項之施
    用第一級毒品罪1次、同條例第10條第2項之施用第二級毒品
    罪1次。又被告分別持有第一級毒品海洛因及第二級毒品甲
    基安非他命並進而施用，其持有之低度行為應為施用之高度
    行為所吸收，不另論罪。又被告所犯施用第一級毒品罪、施
    用第二級毒品罪間，犯意個別，行為互殊，應分論併罰。
  二又被告曾犯犯罪事實欄二所示之前科紀錄，有臺灣高等法院
    被告前案紀錄表1份在卷可參，是被告於有期徒刑執行完畢
    後5年內以故意分別再犯本件有期徒刑以上之罪，為累犯，
    均爰依刑法第47條第1項之規定加重其刑。
  三茲審酌被告曾因施用毒品經送觀察、勒戒處分執行完畢後，
    猶仍不思戒絕毒癮、革除惡習，顯未能深切悔改並記取教訓
    ，惟念及被告施用毒品之犯行，在本質上乃屬自我戕害身心
    健康之行為，目前尚需獨立扶養一名2歲之幼女以及被告犯
    後尚知坦承犯行，態度良好等一切情狀，爰分別量處如主文
    所示之宣告刑，及定其應執行之刑，以資懲戒。
  四按海洛因係第一級毒品，甲基安非他命係第二級毒品，不問
    屬於犯人與否，應沒收銷燬之，此毒品危害防制條例第2條
    第2項第1款、第2款、第18條第1項前段分別定有明文。查本
    件扣案如附表編號一所示之海洛因及編號二所示之甲基安非
    他命，均核屬違禁物，各應依前揭之規定宣告沒收銷燬之。
    又扣案如附表編號三所示之吸食器1組，為被告所有，並供
    其犯施用第二級毒品罪所用之物，就被告所犯施用第二級毒
    品罪，爰依刑法第38條第1項第2款之規定宣告沒收。
據上論斷，應依刑事訴訟法第273條之1第1項、第299條第1項前
段，毒品危害防制條例第10條第1項、第2項、第18條前段，刑法
第11條、第47條第1項、第38條第1項第2款、第51條第5款，判決
如主文。
本案經檢察官黃郁如到庭執行職務。
中    華    民    國   100    年    1     月    11    日
                  刑事第八庭    法  官  黃瑪玲
以上正本證明與原本無異。
如不服本判決，應於本判決送達後10日內，向本院提出上訴書狀
，並應敘述具體理由。如未敘述上訴理由者，應於上訴期間屆滿
後20日內向本院補提理由書狀（均須按他造當事人之人數附繕本
）「切勿逕送上級法院」。
                                書記官  張宜柔
中    華    民    國   100    年    1     月    11    日
附錄法條
毒品危害防制條例第10條
施用第一級毒品者，處 6 月以上 5 年以下有期徒刑。
施用第二級毒品者，處 3 年以下有期徒刑。
附表
┌──┬──────────────┬────────────┐
│編號│扣案物品名稱                │沒收依據及理由          │
├──┼──────────────┼────────────┤
│一  │海洛因壹包（檢驗後淨重參點玖│經送法務部調查局以化學呈│
│    │零公克）                    │色法及氣相層析質譜儀分析│
│    │                            │法檢驗，該送驗粉末檢品包│
│    │                            │含第一級第6項毒品海洛因 │
│    │                            │成分，有該局97年11月28日│
│    │                            │濫用藥物實驗室鑑定書1紙 │
│    │                            │在卷可資佐證，核屬違禁  │
│    │                            │物，就被告所犯施用第一級│
│    │                            │毒品罪，爰依毒品危害防制│
│    │                            │條例第2條第2項第1款、第 │
│    │                            │18條第1項前段宣告沒收銷 │
│    │                            │燬。                    │
├──┼──────────────┼────────────┤
│二  │甲基安非他命貳拾包（毛重壹伍│經送內政部警政署刑事警察│
│    │伍點肆伍公克）              │局以氣相層析質譜儀分析法│
│    │                            │及核磁共振分析法檢驗，結│
│    │                            │果檢出二級毒品甲基安非他│
│    │                            │命成分，有該局97年11月12│
│    │                            │日鑑定書1紙在卷可資佐證 │
│    │                            │，核屬違禁物，就被告所犯│
│    │                            │施用第二級毒品罪，爰依毒│
│    │                            │品危害防制條例第2條第2項│
│    │                            │第2款、第18條第1項前段宣│
│    │                            │告沒收銷燬。            │
├──┼──────────────┼────────────┤
│三  │吸食器壹組                  │為被告所有，並供其犯施用│
│    │                            │第二級毒品罪所用之物，就│
│    │                            │被告所犯施用第二級毒品罪│
│    │                            │，爰依刑法第38條第1項第2│
│    │                            │款規定宣告沒收。        │
└──┴──────────────┴────────────┘